【裁判字號】    99,易,55
【裁判日期】    990406
【裁判案由】    妨害名譽
【裁判全文】
臺灣新竹地方法院刑事判決
公  訴  人  臺灣新竹地方法院檢察署檢察官
被      告  乙○○
上列被告因妨害名譽案件，經檢察官聲請簡易判決處刑（98年度
偵字第1295號），本院認為應適用通常程序，判決如下：
    主  文
本件公訴不受理。
    理  由
一、聲請簡易判決處刑意旨略以：緣告訴人甲○○與被告乙○○
    子戴宏翰有債務糾紛，於民國96年12月1 日上午前往戴宏翰
    戶籍地即乙○○位在新竹縣竹北市○○里○○鄰○○街11巷8
    號住處，欲找戴宏翰商議債務清償方案，因戴宏翰實際未住
    該處而未遇，遂向被告乙○○探詢戴宏翰下落，雙方一言不
    合起爭執，告訴人甲○○竟基於恐嚇危害安全之犯意，於同
    日11時50分許，在被告乙○○住處前巷口，對戴宏翰恫稱：
    要找人放火燒你房子等語，以此加害生命、身體、財產之事
    恐嚇乙○○，致乙○○心生畏懼。被告乙○○心有不甘，旋
    亦基於恐嚇危害安全之犯意，在其住處門口，對告訴人甲○
    ○恫稱：要找兄弟... 你不要走，我拿棍子收拾你等語，以
    此加害生命、身體之事恐嚇甲○○，致甲○○心生畏懼。陪
    同告訴人甲○○前往之友人呂一郎旋代甲○○報警，並勸告
    訴人甲○○暫退至一旁，被告乙○○小兒子戴宏、鄰居盧
    煥琳亦於被告乙○○返回屋內取棍時，勸阻乙○○，乙○○
    始未持棍，而另起妨害名譽之犯意，旋在不特定多數人可共
    見共聞之其住處靠近巷口之敞開之大門口附近，公然以「電
    媽」（客語，意瘋婆子）等語侮辱告訴人甲○○。因認被告
    乙○○涉有刑法第309 條第1 項之公然侮辱罪嫌。（告訴人
    即被告甲○○、及被告乙○○犯恐嚇危害安全罪，業於98年
    11月30日分別以98年度竹北簡字第126 號刑事簡易判決均判
    處有期徒刑3 月，如易科罰金，以新臺幣1000元折算1 日。
    均緩刑2 年。）
二、按告訴乃論之罪，告訴人於第一審辯論終結前得撤回其告訴
    ，又告訴經撤回者，應諭知不受理之判決；並得不經言詞辯
    論為之，刑事訴訟法第238 條第1 項、第303 條第3 款、第
    307 條分別定有明文。
三、查本件告訴人告訴被告乙○○公然侮辱案件，公訴人認係觸
    犯刑法第309 條第1 項之公然侮辱罪，依同法第314 條規定
    ，須告訴乃論。茲本件被告乙○○所涉公然侮辱罪嫌部分，
    業據告訴人甲○○具狀撤回告訴，此有刑事撤回告訴狀及和
    解書各1 份附卷可查。是依照首開說明，本件爰不經言詞辯
    論，逕為諭知不受理之判決。
據上論斷，應依刑事訴訟法第452 條、第303 條第3 款、第307
條，判決如主文。
中    華    民    國    99    年    4     月    6     日
                  刑事第八庭    法  官  林秋宜
以上正本證明與原本無異。
如不服本判決應於收受判決後10日內向本院提出上訴書狀，並應
敘述具體理由。其未敘述上訴理由者，應於上訴期間屆滿後20日
內向本院補提理由書（均須按他造當事人之人數附繕本）「切勿
逕送上級法院」。
中    華    民    國    99    年    4     月    6     日
                                書記官  許庚森

司法院資訊處製作；財團法人民間司法改革基金會備份。
